【裁判字號】    92,訴,14
【裁判日期】    920304
【裁判案由】    毒品危害防制條例
【裁判全文】
臺灣彰化地方法院刑事判決                            九十二年度訴字第一四號
    公  訴  人  臺灣彰化地方法院檢察署檢察官
    被      告  甲○○  男  三.
右列被告因違反毒品危害防制條例案件，經檢察官提起公訴（九十一年度毒偵字第二
六００號），本院判決如左：
    主      文
甲○○連續施用第一級毒品，處有期徒刑拾月，扣案之第一級毒品海洛因伍包（淨重
參點參壹公克）沒收銷燬之、黑色皮包壹個、塑膠鏟管壹支及塑膠空袋壹拾捌個均沒
收；又施用第二級毒品，處有期徒刑肆月；應執行有期徒刑壹年，扣案之第一級毒品
海洛因伍包（淨重參點參壹公克）沒收銷燬之、黑色皮包壹個、塑膠鏟管壹支及塑膠
空袋壹拾捌個均沒收。
    事  實
一、甲○○曾於民國八十九年間，因違反毒品危害防制條例案件，經裁定送觀察、勒
    戒後，認無繼續施用毒品之傾向，而由台灣彰化地方法院檢察署檢察官於八十九
    年九月七日以八十九年度偵字第四二八九號不起訴處分確定後，復再因施用第一
    級及第二級毒品，經送觀察、勒戒後，認有繼續施用毒品之傾向，經本院以九十
    年度毒聲字第二五八九號裁定令入戒治處所施以強制戒治（嗣其戒治滿三個月後
    ，戒治期間成效評鑑合格，無繼續戒治必要，經本院以九十一年度毒聲字第二八
    一號裁定停止戒治，所餘戒治期間付保護管束，並於九十一年六月二十七日戒治
    期滿），並由台灣彰化地方法院檢察署以九十年度毒偵字第二二０五號提起公訴
    ，復經本院以九十年度訴字第九三０號各判處有期徒刑一年二月、八月，定應執
    行刑一年九月確定。詎甲○○仍不知悔改，未能戒除毒癮，復基於施用第一級毒
    品之概括犯意，自九十一年九月中旬起至同年十月十四日上午七時許止，連續在
    其位於彰化縣芬園鄉○○村○○路○段八九三號住處，以將第一級毒品海洛因摻
    入香菸中點然後吸食之方式，施用第一級毒品海洛因多次。甲○○另基於施用第
    二級毒品之犯意，於九十一年十月十四日或其前四日內某時，在不詳處所，以不
    詳方式，施用第二級毒品安非他命乙次。嗣甲○○因前揭施用毒品案件未到案執
    行，經台灣彰化地方法院檢察署發布通緝，而為警於九十一年十月十四日上午八
    時十分許，在彰化縣芬園鄉○○村○○路○段八七四巷十一號前緝獲，並扣得其
    所有之黑色皮包一個，內有第一級毒品海洛因五包（淨重三．三一公克），及供
    施用第一級毒品海洛因所用之塑膠鏟管一支暨海洛因塑膠空袋十八個。
二、案經彰化縣警察局彰化分局報請台灣彰化地方法院檢察署檢察官偵查起訴。
    理  由
一、右揭連續施用第一級毒品海洛因之事實，業據被告甲○○於本院審理時供承不諱
    ，且被告為警查獲時所採之尿液，經送驗結果，確呈嗎啡陽性反應，此有彰化縣
    衛生局於九十一年十月二十一日所出具之煙毒尿液檢驗成績書乙紙附卷可稽，復
    有被告所有之第一級毒品海洛因五包（淨重三．三一公克）及供施用第一級毒品
    海洛因所用之塑膠鏟管一支暨海洛因塑膠空袋十八個扣案可佐，而前開第一級毒
    品，經送法務部調查局鑑定結果，確係海洛因無訛，亦有法務部調查局出具之鑑
    定通知書在卷可參，被告此部分之自白核與事實相符。另訊之被告，則矢口否認
    有施用第二級毒品之犯行，惟查，被告於九十一年十月十四日為警查獲後所採之
    尿液，經檢驗結果，除呈嗎啡陽性反應外，另發現呈甲基安非他命之陽性反應，
    此有前揭彰化縣衛生局所出具之煙毒尿液檢驗成績書乙紙附卷可查，嗣本院再送
    請詮昕科技股份有限公司以更精密之氣相層析質譜儀（ＧＣ／ＭＳ）複驗，其尿
    液反應除鴉片類陽性反應外，安非他命類亦呈陽性反應，此有銓昕公司九十二年
    一月二十一日出具之濫用藥物尿液檢驗報告可參，按常人如未吸用，其尿液應驗
    無甲基安非他命之陽性反應，倘有吸食者，約有百分之九十於九十六小時內，均
    可自尿液中排出，並驗有甲基安非他命之陽性反應，此有行政院衛生署藥物食品
    檢驗局八十一年二月八日（八一）藥檢壹字第一一五六號函可按，足見被告於九
    十一年十月十四日或其前四日內某時，有施用第二級毒品安非他命一次無訛，其
    辯稱未施用云云，顯屬事後卸責之詞，不足採信。又被告曾於八十九年間，因違
    反毒品危害防制條例案件，經裁定送觀察、勒戒後，認無繼續施用毒品之傾向，
    而由台灣彰化地方法院檢察署檢察官於八十九年九月七日以八十九年度偵字第四
    二八九號不起訴處分確定後，復再因施用第一級及第二級毒品，經送觀察、勒戒
    後，認有繼續施用毒品之傾向，經本院以九十年度毒聲字第二五八九號裁定令入
    戒治處所施以強制戒治（嗣其戒治滿三個月後，戒治期間成效評鑑合格，無繼續
  戒治必要，經本院以九十一年度毒聲字第二八一號裁定停止戒治，所餘戒治期間
    付保護管束，並於九十一年六月二十七日戒治期滿），並由台灣彰化地方法院檢
    察署以九十年度毒偵字第二二０五號提起公訴，復經本院以九十年度訴字第九三
    ０號各判處有期徒刑一年二月、八月，定應執行刑一年九月確定等情，有該不起
    訴處分書、本院判決書暨台灣彰化地方法院檢察署刑案資料查註紀錄表及台灣高
    等法院被告全國前案紀錄表等在卷足憑，被告於強制戒治期滿後五年內再犯毒品
    危害防制條例第十條之罪，事證明確，被告犯行洵堪認定，應依法論科。
二、核被告所為，係犯毒品危害防制條例第十條第一項及第二項施用第一級毒品及第
    二級毒品之罪。其於施用第一級毒品前後持有海洛因，施用第二級毒品前持有安
    非他命之低度行為，應為施用之高度行為所吸收，不另論罪。被告先後多次施用
    第一級毒品海洛因之犯行，時間緊接，所犯構成要件相同之罪名，顯係基於概括
    犯意反覆為之，為連續犯，依法應論以一罪，並加重其刑。被告所犯上開二罪，
    犯意各別，行為互殊，應分論併罰之。又被告自九十一年九月中旬起至同年十月
    十四日上午七時前止（九十一年十月十四日為警查獲前該次施用除外）連續施用
    第一級毒品海洛因之犯行，雖未據起訴，然因與前開已起訴且認定有罪部分，具
    連續犯之裁判上一罪關係，為起訴效力所及，基於審判不可分，本院應一併審酌
    。爰審酌被告前已多次施用毒品案件仍不知悛悔，復再犯本件犯行及其施用期間
    暨其智識程度、犯罪之動機、所生危害及犯罪後態度等一切情狀，分別量處如主
    文所示之刑，並定其應執行刑，以示儆懲。扣案之第一級毒品海洛因五包（淨重
    三．三一公克），應沒收銷燬之；另塑膠鏟管一支暨塑膠空袋十八個，均屬被告
    所有，且係供被告施用第一級毒品海洛因所用之物，業據被告陳明在卷，依法併
    予沒收。又同時查獲之被告所有黑色皮包一個，被告雖辯稱係供裝零錢所用云云
    ，惟前開毒品等物係於該只皮包內查獲，此據被告於警訊中供明，亦據警方於刑
    事案件報告書中詳載無誤，是該只黑色皮包乃屬被告所有且供犯罪所用之物，自
    得併為沒收之宣告，附此敘明。
據上論斷，應依刑事訴訟法第二百九十九條第一項前段，毒品危害防制條例第十條第
一項、第二項、第十八條第一項前段，刑法第十一條前段、第五十六條、第五十一條
第五款、第三十八條第一項第二款，判決如主文。
本案經檢察官孫源志到庭執行職務
中      華      民      國      九十二      年      三    月      四    日
                                臺灣彰化地方法院刑事第二庭
                                    法      官  王義閔
右正本證明與原本無異。
如不服本判決，應於判決送達後十日內，向本院提出上訴狀( 須附繕本 )。
                                      法院書記官  詹國立
中      華      民      國      九十二      年      三    月      四    日


司法院資訊處製作；財團法人民間司法改革基金會備份。
